【裁判字號】    98,易,1848
【裁判日期】    991214
【裁判案由】    重利
【裁判全文】
臺灣臺北地方法院刑事判決              98年度易字第1848號
公  訴  人  臺灣臺北地方法院檢察署檢察官
被      告  王天俊
            張祐誠
            謝宜霖原名謝欣樺.
            林建宏
            陳正華
            洪于辰原名洪健峰.
            林晁瑜
            楊錫萬
            王乾寶
            李元潮
            游士德
上  一  人  龔維智律師
選任辯護人
上列被告等因重利案件，經檢察官提起公訴（97年度偵字第2330
4 號、98年度偵字第2851、14709 號）及移送併辦審理（併辦案
號：臺灣士林地方法院檢察署98年度偵字第7805號），本院判決
如下：
    主  文
王天俊犯如附表二編號1 至5 、7 、8 、10至13、19、22至24、
26、28所示之罪，累犯，各處如該附表所示之主刑及從刑，應執
行有期徒刑壹年，如易科罰金，以新臺幣壹仟元折算壹日。扣案
如附表三編號1 至4 所示之物均沒收。
張祐誠犯如附表二編號2 、4 、8 、11、27、28所示之罪，各處
如該附表所示之主刑及從刑，應執行有期徒刑參月，如易科罰金
，以新臺幣壹仟元折算壹日。扣案如附表三編號1 、2 所示之物
均沒收。
謝宜霖犯如附表二編號1 至7 、9 至21、25、27、29至32所示之
罪，各處如該附表所示之主刑及從刑，應執行有期徒刑壹年，如
易科罰金，以新臺幣壹仟元折算壹日。扣案如附表三編號1 、2
所示之物均沒收。
林建宏犯幫助重利罪，處拘役貳拾日，如易科罰金，以新臺幣壹
仟元折算壹日。
陳正華犯幫助重利罪，處拘役貳拾日，如易科罰金，以新臺幣壹
仟元折算壹日。
洪于辰犯幫助重利罪，累犯，處拘役參拾日，如易科罰金，以新
臺幣壹仟元折算壹日。
林晁瑜犯幫助重利罪，處拘役拾伍日，如易科罰金，以新臺幣壹
仟元折算壹日。
楊錫萬犯幫助重利罪，處拘役參拾日，如易科罰金，以新臺幣壹
仟元折算壹日。
王乾寶犯幫助重利罪，處拘役貳拾日，如易科罰金，以新臺幣壹
仟元折算壹日。
李元潮犯幫助重利罪，處拘役貳拾日，如易科罰金，以新臺幣壹
仟元折算壹日。
游士德無罪。
    事  實
一、王天俊前於民國95年8 月間，因重利案件，經臺灣臺北地方
    法院以96年度易字第289 號判決分別判處有期徒刑2 月、2
    月，定應執行刑為有期徒刑3 月確定，嗣因適用中華民國九
    十六年罪犯減刑條例而減為有期徒刑1 月又15日，於96年9
    月28日易科罰金執行完畢。詎仍不知悔改，復與張佑誠、謝
    宜霖（原名謝欣樺）及真實姓名年籍均不詳、綽號「小J 」
    、「阿彬」、「小傑」、「阿豐」之成年男子等人，各別或
    共同基於乘他人急迫貸以金錢而取得與原本顯不相當重利之
    犯意聯絡，以經朋友及計程車司機介紹，或將門號00000000
    00號、0000000000號、0000000000號、0000000000號行動電
    話刊登在報紙廣告上或派送載有小額借款之面紙廣告等方式
    ，各別或共同經營俗稱地下錢莊之放款集團，並按每借新臺
    幣（下同）1 萬元，每5 天須償還本息2 千元，分6 期還清
    本息計算（即1 萬元1 個月利息2 千元，換算年息約240 ％
    ），或以每10天為1 期，每1 萬元支付利息1 千元之方式計
    息（換算年息約360 ％），直至借款人還清本金之方式，分
    別向不特定人貸放高利貸，收取與本金顯不相當之重利。嗣
    如附表二所示之時間，分別有該附表所示之羅奕成等32人因
    急需用錢，然自身信用不佳，遂以上開貸款電話分別與王天
    俊、張祐誠、謝宜霖等人聯絡，而由王天俊、張祐誠、謝宜
    霖等人與羅奕成等32人相約在如附表二所示之地點，交付如
    該附表所示之借款金額予羅奕成等32人，並約定借款人需支
    付該附表所示之重利，且要求羅奕成等32人簽立商業本票及
    交付國民身份證、駕照、健保卡影本等證件作為質押，另以
    王乾寶申辦之三重郵局帳號第00000000000000號帳戶及李元
    潮申辦之大安郵局帳號第00000000000000號帳戶，憑供羅奕
    成等借款人償還本息匯款之用，進而向如附表二所示之羅奕
    成等32人收取與原本顯不相當之重利。另林建宏、陳正華、
    洪于辰（原名洪健峰，前於96年7 月間，因詐欺案件，經本
    院以96年度簡字第35 29 號判決判處有期徒刑3 月確定，於
    97 年4月14日易科罰金執行完畢) 、林晁瑜、楊錫萬、王乾
    寶及李元潮等人均明知提供行動電話門號或金融帳戶之提款
    卡、存摺、密碼予地下錢莊成員，可使該人藉取得之行動電
    話門號及金融帳戶以遂行經營地下錢莊之目的，竟基於幫助
    重利之不確定故意，分別於如附表一所示之時間，提供如該
    附表所示之行動電話門號或金融帳戶之提款卡、存摺、密碼
    予王天俊、謝宜霖、「小J 」等地下錢莊成員，憑供借款客
    戶聯絡及償還本息匯款之用。嗣於97年10月1 日，羅奕成因
    不堪利息負荷，報警循線查獲張祐誠、王天俊、謝宜霖等人
    ，並扣得王天俊所有、供重利犯罪所用如附表三編號1 至4
    所示之物。
二、案經被害人羅奕成訴請臺北縣政府警察局板橋分局報告臺灣
    臺北地方法院檢察署檢察官偵查起訴。
    理  由
甲、程序部分：
    按被告以外之人於審判外之陳述，雖不符前4 條（即刑事訴
    訟法第159 條之1 至之4） 之規定，而經當事人於審判程式
    同意作為證據，法院審酌該言詞陳述或書面陳述作成時之情
    況，認為適當者，亦得為證據。當事人、代理人或辯護人於
    法院調查證據時，知有第159 條第1 項不得為證據之情形，
    而未於言詞辯論終結前聲明異議者，視為有前項之同意，刑
    事訴訟法第159 條之5 定有明文。經查，檢察官、被告王天
    俊、張祐誠、謝宜霖、林建宏、陳正華、洪于辰、林晁瑜、
    楊錫萬、王乾寶、李元潮等人於本院言詞辯論終結前，就本
    判決所引用下列各項屬於審判外陳述之證據，知有第159 條
    第1 項不得為證據之情形，均未聲明異議，且本院審酌該證
    據作成情況均無不適當之情形，是依上開規定，認得作為本
    案證據。
乙、實體部分：
壹、有罪部分：
一、被告王天俊、張祐誠、、謝宜霖、林建宏、陳正華、洪于辰
    、林晁瑜、王乾寶、李元潮等人部分：
  (一)上揭事實，業據被告王天俊、張祐誠、謝宜霖、林建宏、陳
    正華、洪于辰、林晁瑜、王乾寶、李元潮於本院審理時均坦
    承不諱，核與證人即被害人羅奕成、黃子營、楊琮閔、施建
    坤、丁養、李統忠、林劍國、藍紹錠、陳永文、王英華、李
    明烜、詹景祥、陳添財、楊坤源、詹志銘、曾文宏、高世倫
    、張陳紡、羅羚華、吳昱賢、王宏益、朱宏文、連偉廷、連
    忠義、賴彥伶、蘇駿旺、林漢章、姚世民、杜興岳、彭運清
    、林達華、莊志偉、陳碧嬌等人於警詢、偵查及本院審理中
    之證述相符；復有如附表三編號1 至4 之被告王天俊持用之
    手機1 支（含00000000 00 門號SIM 卡）、被害人羅奕成簽
    立之本票、讓渡書各1 紙、被害人王英華簽立之本票1 紙、
    身分證及健保卡正反面影本、客戶訪查表各1 份、被害人楊
    琮閔簽立之本票1 紙、駕照及健保卡正面影本各1 份等件扣
    案可證，及扣押筆錄、扣押物品目錄表、扣押物品清單、洗
    車汽車專業美容折扣卡（實為還款紀錄卡）、扣案物照片、
    通聯調閱查詢單、郵局帳戶開戶基本資料、歷史交易清單、
    國內匯款執據、行動電話門號申請基本資料、客戶訪查表、
    被害人之證件影本等件在卷可稽，足徵被告王天俊、張祐誠
    、謝宜霖、林建宏、陳正華、洪于辰、林晁瑜、王乾寶、李
    元潮等人之上揭任意性自白均與事實相符，應堪採信。又按
    刑法重利罪成立之要件為乘人急迫、輕率或無經驗，貸以金
    錢或其他物品，而取得與原本顯不相當之重利，即係指明知
    他人出於急迫、輕率或無經驗，而利用機會故為貸與，至於
    利息部分，就原本利率、時期核算及參酌當地之經濟狀況，
    較之一般債務之利息，顯有特殊之超額者而言，最高法院27
    年上字第520 號著有判例。查被告王天俊、張祐誠、謝宜霖
    等人上開貸款行為因而取得之利息，推算結果約為每月利息
    20％或30％，年息則高達240 ％或360 ％，超過民法所規定
    年利率不得超過20％最高限制甚鉅，揆諸常情，借款人茍非
    出於急迫，當不致向被告王天俊、張祐誠、謝宜霖等人借取
    如此高利之貸款，足認被告王天俊、張祐誠、謝宜霖等人顯
    係乘如附表二所示之人出於急迫而舉債濟急之際，預定苛刻
    條件，利用機會故為貸與，此情足堪認定。且就原本利率、
    時期核算及參酌現今之經濟狀況，較之一般債務之利息，顯
    有特殊之超額，是被告王天俊、張祐誠、謝宜霖等人確有取
    得與原本顯不相當之重利無訛。
  (二)被告謝宜霖雖辯稱：伊並未與被告王天俊共同經營地下錢莊
    ，其等各自使用不同電話對外聯絡，是各做各的云云。惟查
    ，如附表二編號1 至4 、7 、10至13、19所示之證人即借款
    人藍紹錠、詹景祥、曾文宏、黃子營、陳添財、連偉廷、羅
    奕成、楊坤源、王宏益、羅羚華等人於警詢、偵查時均供稱
    ：伊等向上開地下錢莊借款時，曾與被告王天俊、謝宜霖等
    人聯繫，且於陸續還款繳息時，曾由非放款人本人之被告王
    天俊、謝宜霖或張祐誠出面收款等語；而被告張祐誠於本院
    審理時亦供稱：「伊與被告王天俊、謝宜霖是朋友，有關伊
    去收取款項部分，都是被告謝宜霖、王天俊叫伊去的，伊承
    認與被告王天俊、謝宜霖共犯部分，伊是受他們指使的」等
    語，足見被告王天俊、謝宜霖、謝宜霖3 人應係共同經營地
    下錢莊，並協力分工、相互支援「與借款人聯繫、對保、放
    款及收款」等任務，應屬無疑。又參以告訴人羅奕成提出之
    地下錢莊還款紀錄卡（名稱為「洗車、汽車專業美容折扣卡
    」，見偵一卷第34頁），其上載有「0000000000、阿俊」、
    「0000000000、大頭」等文字；而被告王天俊之綽號為「阿
    俊」，被告謝宜霖之綽號為「大頭」，且上開電話分別為2
    人所持用等情，亦為被告王天俊、謝宜霖所不爭執，益徵被
    告王天俊、謝宜霖確有共同以高利貸方式放款予如附表二編
    號1 至4 、7 、10至13、19所示之藍紹錠、詹景祥、曾文宏
    、黃子營、陳添財、連偉廷、羅奕成、楊坤源、王宏益、羅
    羚華等人，甚為酌然。
  (三)綜上所述，此部分事證明確，被告王天俊、張祐誠、謝宜霖
    確有上揭各別或共同犯重利罪之犯行；被告林建宏、陳正華
    、洪于辰、林晁瑜、王乾寶、李元潮等人亦有上揭幫助重利
    之犯行，均堪認定，應予依法論科。
二、被告楊錫萬部分：
  (一)訊據被告楊錫萬矢口否認有何幫助重利之犯行，辯稱：門號
    0000000000號係遠傳電信贈送的；因被告謝宜霖與伊太太是
    同餐廳工作之同事，故伊認識被告謝宜霖，但伊並未將上開
    門號之SIM 卡交付或賣給被告謝宜霖或其他地下錢莊業者；
    伊不知道上開SIM 卡是在何時、何地遺失的，故並未去掛失
    云云。
  (二)經查，行動電話（易付卡）門號0000000000號係被告楊錫萬
    於96年12月10日以其父親楊清桐名義申辦，嗣後該門號由被
    告謝宜霖持用以經營地下錢莊與借款人聯絡使用等情，為被
    告楊錫萬所不爭執，核與證人謝宜霖於本院審理時之具結證
    述內容相符；並有通聯調閱查詢資料、遠傳電信股份有限公
    司98年5 月13日遠傳（企營）00000000007 號函及附件之上
    開門號行動電話申請書、申請代辦授權書等件存卷可查，是
    上開事實均堪認定。
  (三)被告楊錫萬固以上開情詞置辯，而被告謝宜霖亦供稱：上開
    門號SIM 卡係伊在臺北市建國高架橋下之計程車休息站，向
    某計程車司機購買的云云。然查，證人謝宜霖於99年6 月29
    日本院審理時具結證稱：伊不認識被告楊錫萬、其父親楊清
    桐或其太太等語；卻於同年11月23日本院審理時改稱：伊認
    識被告楊錫萬，伊跟被告楊錫萬之老婆以前是餐廳同事等語
    ，足見被告謝宜霖之供述顯有前後不一之瑕疵，自難遽予採
    信。
  (四)又被告楊錫萬於98年5 月5 日偵查時先供稱：「（000000
    0000號門號是否為你父親所申辦的？）伊父親沒有在使用手
    機，伊沒有申辦該門號」、「伊沒有拿楊清桐證件申辦上開
    門號」等語；於98年5 月26日偵查時又供稱：「上開門號係
    伊去遠傳電信門市去辦的，他們說可以用幾分鐘免費，伊才
    去辦的」、「這支行動電話門號伊不曉得在哪裡，因為這是
    易付卡，用完就可以丟掉了，所以伊用完就丟掉了；丟在哪
    裡伊不知道，伊就隨便丟」、「伊都不認識被告王天俊、謝
    宜霖、張祐誠」、「假如伊用賣的，對方電話打那麼多錢，
    又要伊支付，這樣伊划不來，所以伊沒有賣」等語；於98
    年8 月24日本院準備程序時供稱：「上開門號是遠傳送的，
    並不是伊去申請的，因有1 位我認識、見過幾次面，伊只知
    道他叫『阿華』，可能就是被告謝宜霖，他在臺中市日本料
    理店上班，因與伊太太是同事，伊常去接伊太太下班，所以
    見過幾次面，行動電話晶片是如何沒有的，伊真的不知道，
    就算是伊交給被告謝宜霖使用，他要如何用，伊也不知道，
    有無交給被告謝宜霖，伊真的不知道」、「大概有吧，被告
    謝宜霖會如何使用，不是伊能決定的」等語；復於99年6
    月29日審理時供稱：「伊見過被告謝宜霖幾次面，但伊沒有
    交門號給被告謝宜霖，伊只有申辦，但沒有使用過上開門號
    ，所以易付卡的門號是幾號伊也不知道，因伊從來沒有用過
    ；被告謝宜霖綽號叫「阿華」，之前曾經在台中市「林園日
    本料理店」工作，是伊太太陳氏雪華的同事」等語；再於
    99 年11 月23日本院審理時供稱：「被告謝宜霖是伊老婆同
    事，來過伊家」等語。綜觀被告楊錫萬之上開供述，可知其
    就是否有申辦或使用過上開門號、上開門號SIM 卡究係經伊
    使用後自行丟棄或不慎遺失的、是否認識被告謝宜霖、是否
    有將上開門號交給被告謝宜霖等節，均前後供述不一，則其
    上開辯詞亦難採信。再者，被告楊錫萬之住處在臺中，而上
    開門號係在遠傳電信公司臺中忠明門市申辦之情，有門號申
    請書1 份在卷可證，則上開門號SIM 卡倘非由被告楊錫萬交
    付予被告謝宜霖使用，豈可能發生被告楊錫萬在臺中遺失上
    開門號SIM 卡，卻恰巧由與被告楊錫萬認識之被告謝宜霖在
    臺北取得並使用上開門號之可能？是被告楊錫萬上開所辯，
    顯與常情相違，殊不足採。是此部分事證明確，被告楊錫萬
    確有上揭幫助重利之犯行，堪以認定，應予依法論科。
三、核被告王天俊、張祐誠、謝宜霖所為，均係犯刑法第344 條
    之重利罪。被告王天俊、張祐誠、謝宜霖3 人與未據起訴之
    真實姓名年籍均不詳、綽號「小J 」、「阿彬」、「小傑」
    、「阿豐」之成年男子間（如附表二編號1 至5 、7 、8 、
    10至13、19、23、25、27、28部分）），均有犯意聯絡及行
    為分擔，均為共同正犯。被告林建宏、陳正華、洪于辰、林
    晁瑜、王乾寶、李元潮、楊錫萬所為，均係犯刑法第30條、
    第344 條之幫助重利罪。又王天俊、張祐誠、謝宜霖所為之
    重利犯行，均係於刑法95年7 月1 日修正施行後所為，本於
    一罪一罰之原則，均應依數罪論處。被告王天俊、張祐誠、
    謝宜霖就本件犯罪各被害人之重利犯行，各係基於同一牟利
    之犯意，於時間地點密接之情形下，侵害同一被害人法益，
    故就各被害人所為犯行，各為接續犯，各均以一罪論（故依
    起訴書所示之被害人共有37人，即應論以37罪）。再被告王
    天俊及洪于辰有如犯罪事實欄一所載之犯罪科刑執行情形，
    有臺灣高等法院被告前案紀錄表在卷足憑，是被告王天俊、
    洪于辰前受有期徒刑執行完畢後，5 年內故意再犯本件法定
    刑為有期徒刑以上之罪，均應論以累犯，並加重其刑。至被
    告林建宏、陳正華、洪于辰、林晁瑜、楊錫萬、王乾寶、李
    元潮等人於如附表一所示之時間，基於幫助重利之故意，將
    其等所申辦如附表一所示之行動電話門號或金融帳戶之存摺
    、提款卡及密碼交付予被告王天俊、謝宜霖等人，憑供借款
    客戶聯絡及匯存本息使用，經核其等幫助犯罪之行為只有一
    次，故均僅論以一次之幫助罪，並依刑法第30條第2 項規定
    減輕其刑。爰審酌本件重利之被害人人數高達32人，且犯罪
    時間甚長，而被告王天俊前有重利之不法素行，猶不知悔改
    ，竟貪圖厚利而與被告張祐誠、謝宜霖再為本件犯行，以獲
    取不法暴利之動機、目的，犯罪所生之危害與其等參與分工
    之情形，及被告王天俊、張祐誠、謝宜霖等人並未以暴力討
    債，手段平和；被告林建宏、陳正華、洪于辰、林晁瑜、楊
    錫萬、王乾寶、李元潮等人僅單純提供行動電話門號或金融
    帳戶予地下錢莊使用，犯行尚屬輕微，暨其等之智識程度等
    一切情狀，爰分別量處如附表二宣告刑欄所示之刑，並分別
    定其等應執行之刑，併諭知易科罰金之折算標準。至扣案如
    附表三編號1 至4 所示之物，均為被告王天俊所有，業據被
    告王天俊供承在卷，且編號1 所示之行動電話1 支（含門號
    0000000000號SIM 卡）、編號2 所示之羅奕成簽立之本票、
    讓渡書各1 紙，均為本件被告王天俊、張祐誠、謝宜霖等地
    下錢莊成員共同犯罪使用之物，爰依共同正犯之法理，均就
    被告王天俊、張祐誠、謝宜霖共犯部分所宣告之刑部分，依
    刑法第38條第1 項第2 款、第3 項規定宣告沒收。另如附表
    三編號3 、4 所示之物，亦係被告王天俊單獨犯重利罪使用
    之物，亦依刑法第38條第1 項第2 款、第3 項規定宣告沒收
    。
四、併辦退回部分：
    臺灣士林地方法院檢察署檢察官以98年度偵字第7805號有關
    被告王天俊所犯重利罪部分移請併辦，茲因本案係採數罪併
    罰予以論罪，故除與本案相同之被害人楊琮閔（如附表二編
    號5 ）及王英華（如附表二編號22）部分，與上揭論罪部分
    為接續犯之實質上一罪關係外，其餘移送併辦部分（即周翁
    寧、郭信豪、石一成、黃寶賢、陳美麗、張裕、劉永福、駱
    俊宇、劉青河、胡育誠部分）則屬獨立犯罪，與本件起訴即
    不生裁判上一罪之關係，而本件既未追加起訴，尚無從併辦
    ，爰予退回檢察官另行依法處理，併予指明。
貳、無罪部分：
一、公訴意旨另以：被告游士德與共犯王天俊、張祐誠共同基於
    乘他人急迫貸以金錢而取得與原本顯不相當重利之犯意聯絡
    ，共組俗稱地下錢莊之放款集團。於97年5 月下旬某日，借
    款人張陳紡因急需用錢，然自身信用不佳，遂以0000000000
    號行動電話與該集團聯絡後，由被告游士德與共犯王天俊、
    張祐誠先後前往張陳紡位於臺北縣永和市○○路住處等處，
    交付借款2 萬元予張陳紡，並約定以每5 天1 期，每期繳交
    4 千元之本息，分6 期償還之方式計算利息，換算年息約
    240 ％，進而向張陳紡收取與原本顯不相當之重利。因認被
    告游士德與王天俊、張祐誠此部分共同涉犯刑法第344 條之
    重利罪嫌云云。
二、按犯罪事實應依證據認定之，無證據不得認定犯罪事實；無
    證據能力、未經合法調查之證據，不得作為判斷之依據；不
    能證明被告犯罪或其行為不罰者，應諭知無罪之判決，刑事
    訴訟法第154 條第2 項、第155 條第2 項、第301 條第1項
    分別定有明文。次按認定不利於被告之事實，須依積極證據
    ，苟積極證據不足為不利於被告事實之認定時，即應為有利
    被告之認定，更不必有何有利之證據，復有最高法院30年上
    字第816 號判例可資參考。又事實之認定，應憑證據，如未
    能發現相當證據，或證據不足以證明，自不能以推測或擬制
    之方法，為裁判基礎；認定犯罪事實，所憑之證據，雖不以
    直接證據為限，間接證據亦包括在內，然無論直接或間接證
    據，其為訴訟上之證明，須於通常一般之人均不致於有所懷
    疑，而得確信其為真實之程度者，始得據之為有罪之認定，
    倘其證明尚未達到此一程度，而有合理性懷疑之存在時，即
    無從為有罪之認定，此亦有最高法院40年台上字第86號、76
    年台上字第4986號判例可資參照。況刑事訴訟法第161 條第
    1 項亦規定，檢察官就被告犯罪事實，應負舉證責任，並指
    出證明之方法，是檢察官對於起訴之犯罪事實，應負提出證
    據及說服之實質舉證責任，倘其所提出之證據，不足為被告
    有罪之積極證明，或其指出證明之方法，無從說服法院以形
    成被告有罪之心證，基於無罪推定之原則，自應為被告無罪
    判決之諭知，亦經最高法院著有92年台上字第128 號判例可
    資參照。
三、本案公訴人認被告游士德涉有上開重利犯行，無非係以證人
    張陳紡於警詢、偵查時之證述為其論據。訊據被告游士德堅
    詞否認有何重利犯行，辯稱：伊認識被告王天俊，但不知道
    他在經營地下錢莊，更未參與地下錢莊之經營；又伊不認識
    張陳紡，亦不曾借款予張陳紡等語。
四、經查，被害人張陳紡於於97年5 月下旬某日起，因急需用錢
    ，遂以0000000000號行動電話與王天俊等人組成之地下錢莊
    聯絡後，由王天俊、張祐誠等地下錢莊成員在張陳紡位於臺
    北縣永和市○○路住處等處，先後交付借款2 萬元予張陳紡
    共3 次，並約定以每5 天1 期，每期繳交4 千元之本息，分
    6 期償還之方式計算利息，進而向張陳紡收取與原本顯不相
    當之重利等情，業經本院認定如前（即附表二編號8 ）。查
    證人張陳紡於警詢時固供稱：伊向上開地下錢莊借款時，係
    由被告游士德及張祐誠放款予伊；伊向該地下錢莊借款借了
    3 次，第1 次是「阿德」（指被告游士德）借給伊的，第2
    、3 次均是「小金」（指共犯張祐誠）借給伊的等語。惟查
    ，證人張陳紡於本院審理時卻具結證稱：「伊沒有看過被告
    游士德」、「97年間，伊有向地下錢莊借錢，借了3 次，第
    一次是向庭上之王天俊借的，第二、三次是向張祐誠借的，
    伊打電話給他們，他們會送錢過來」、「被告游士德沒有交
    付錢給伊過」、「（如果是這樣，為何在警局會這樣說是被
    告游士德交錢給你？）可能是伊認錯人，警察拿相片給伊看
    ，伊不知道他們的名字」等語。足見證人張陳紡之上開證述
    ，顯有前後不一之瑕疵，自難逕採為被告游士德不利之認定
    。實者，證人張陳紡於警詢時，係由員警提示嫌疑犯6 人之
    照片供證人陳紡指認，其進而指認被告游士德為地下錢莊之
    成員之情，有上揭警詢筆錄可證。衡以一般刑案紀錄嫌疑犯
    之照片皆為半身大頭照，該照片上之容貌與犯罪者之實際容
    貌或因年齡、身材改變，而有失真之虞；且本院開庭時，發
    現被告游士德與王天俊之體型均屬微胖，2 人之身材極為相
    似，則證人張陳紡不無誤認之可能。況檢察官並未提出其他
    證據足以證明被告游士德涉有上揭犯行，自難遽認被告游士
    德與王天俊、張祐誠共犯此部分重利行為。
五、綜上所述，本件被告游士德上開所供，是否俱與實情不符而
    全然不可採信，並非無疑。本件公訴人所舉之證據與指出之
    證明方法，尚有合理性之懷疑存在，未得使本院確信被告游
    士德之犯罪，揆諸前開判例意旨，自不能單憑證人張陳紡於
    警詢、偵查時之證述，即以推測或擬制之方法，作為裁判基
    礎。從而，公訴意旨所指被告游士德與王天俊、張祐誠此部
    分共同涉犯刑法第344 條之重利罪之事實，仍有合理懷疑之
    處，而不能確信為真實。揆諸前開說明，應認被告游士德上
    開犯罪尚屬不能證明。此外，本院復查無其他積極證據可資
    認定被告游士德涉有前開罪嫌，自屬不能證明被告游士德犯
    罪，依法應為被告游士德無罪之諭知。
據上論斷，應依刑事訴訟法第299 條第1 項前段、第301 條第1
項前段，刑法第28條、第344 條、第30條、第51條第5 款、第47
條第1 項、第41條第1 項前段、第8 項、第38條第1 項第2 款、
第3 項，刑法施行法第1 條之1 ，判決如主文。
本案經檢察官呂朝章到庭執行職務。
中    華    民    國    99    年    12    月    14    日
                  刑事第十六庭  法  官  羅立德
以上正本證明與原本無異。
如不服本判決應於收受送達後10日內向本院提出上訴書狀，並應
敘述具體理由；其未敘述上訴理由者，應於上訴期間屆滿後20日
內向本院補提理由書（均須按他造當事人之人數附繕）「切勿逕
送上級法院」。
                                書記官  鄭淑丰
中    華    民    國    99    年    12    月    14    日
附表一：
   ┌──┬───┬──────────────────────────┐
   │編號│被告  │所為幫助地下錢莊犯行內容                            │
   ├──┼───┼──────────────────────────┤
   │ 1  │林建宏│於97年4月24日申辦0000000000號行動電話門號，並於同日 │
   │    │      │以2 千元之代價，提供予謝宜霖及「小J 」使用，以償還之│
   │    │      │前所積欠之債務。                                    │
   ├──┼───┼──────────────────────────┤
   │ 2  │陳正華│於97年6月9日申辦0000000000號行動電話門號，並於同日將│
   │    │      │該門號以2 千元之代價，提供予地下錢莊成員「小J 」使用│
   │    │      │，以償還之前所積欠之債務。                          │
   ├──┼───┼──────────────────────────┤
   │ 3  │洪于辰│於97年10月3日申辦0000000000號行動電話門號，並將該門 │
   │    │      │號以2千元之代價販售予林晁瑜，提供不詳之人使用。     │
   ├──┼───┼──────────────────────────┤
   │ 4  │林晁瑜│於97年10月3 日以2 千元之代價，代王天俊向洪于辰購買09│
   │    │      │00000000號行動電話門號後，將該門號交付予王天俊使用。│
   ├──┼───┼──────────────────────────┤
   │ 5  │楊錫萬│於96年12月10日以其父楊清桐（業經臺灣臺北地方法院檢察│
   │    │      │署檢察官以98年度偵字第2851號為不起訴處分）名義申辦09│
   │    │      │00000000號行動電話後，於不詳時、地，交付該門號予謝宜│
   │    │      │霖使用。                                            │
   ├──┼───┼──────────────────────────┤
   │ 6  │王乾寶│於97年7 月31日向三重郵局申辦帳號為0000000-0000000 號│
   │    │      │帳戶，並於同日將存摺、提款卡及密碼以4 千元之代價販售│
   │    │      │予王天俊使用。                                      │
   ├──┼───┼──────────────────────────┤
   │ 7  │李元潮│於97年1 月30日向大安郵局申辦帳號為0000000-0000000 號│
   │    │      │帳戶，並於同年3 月間，以4 千元之代價，將帳戶存摺、提│
   │    │      │款卡及密碼販售予王天俊使用。                        │
   └──┴───┴──────────────────────────┘
附表二：
  ┌─┬───┬────┬────┬────┬────┬────┬───┬───────┐
  │編│被害人│重利罪之│放款人、│聯絡方式│利息計算│交付利息│前揭資│宣告刑（含主刑│
  │號│      │共犯    │借款時間│        │方式    │之時間、│料出處│及從刑）      │
  │  │      │        │、地點及│        │        │地點及對│      │              │
  │  │      │        │金額    │        │        │象      │      │              │
  ├─┼───┼────┼────┼────┼────┼────┼───┼───────┤
  │1 │藍紹錠│王天俊、│於95年中│經由廣告│每5 天1 │於不詳時│偵二卷│王天俊共同犯重│
  │  │      │謝宜霖、│，在臺北│面紙知悉│期，每期│間，在臺│第81至│利罪，累犯，處│
  │  │      │「小J 」│縣永和市│後，與謝│本息共4 │北市中山│84頁；│有期徒刑參月，│
  │  │      │        │仁愛路底│宜霖持用│千元，分│區建國北│偵四卷│如易科罰金，以│
  │  │      │        │，向王天│之098776│6 期繳交│路、錦州│第129 │新臺幣壹仟元折│
  │  │      │        │俊借款2 │5264號行│        │街口或吉│、130 │算壹日。扣案如│
  │  │      │        │萬元    │動電話連│        │林路與錦│頁    │附表三編號1 所│
  │  │      │        │        │繫繳款事│        │州街口或│      │示之物沒收。  │
  │  │      │        │        │宜      │        │大安區樂│      │謝宜霖共同犯重│
  │  │      │        ├────┼────┼────┤利路及建│      │利罪，處有期徒│
  │  │      │        │於96年7 │同上    │每5 天1 │國北路、│      │刑貳月，如易科│
  │  │      │        │月間，在│        │期，每期│民權東路│      │罰金，以新臺幣│
  │  │      │        │臺北縣永│        │本息共2 │口等處，│      │壹仟元折算壹日│
  │  │      │        │和市保平│        │千元，分│當面交付│      │。扣案如附表三│
  │  │      │        │路與永和│        │6 期繳交│利息予王│      │編號1 所示之物│
  │  │      │        │路口，向│        │        │天俊、謝│      │沒收。        │
  │  │      │        │「小J 」│        │        │宜霖    │      │              │
  │  │      │        │借款1 萬│        │        │        │      │              │
  │  │      │        │元      │        │        │        │      │              │
  ├─┼───┼────┼────┼────┼────┼────┼───┼───────┤
  │2 │詹景祥│王天俊、│於96年1 │經由小廣│每5 天為│於不詳時│偵二卷│王天俊共同犯重│
  │  │      │張祐誠、│月上旬，│告知悉後│1 期，每│地，當面│第98至│利罪，累犯，處│
  │  │      │謝宜霖、│在臺北市│，以0960│期繳交2 │交付利息│101 頁│有期徒刑參月，│
  │  │      │「小J 」│大安區忠│6051號行│千元本息│予王天俊│      │如易科罰金，以│
  │  │      │        │孝東路4 │動電話與│，分6 期│、謝宜霖│      │新臺幣壹仟元折│
  │  │      │        │段之國父│王天俊聯│償還    │、張祐誠│      │算壹日。扣案如│
  │  │      │        │紀念館捷│絡繳款事│        │        │      │附表三編號1所 │
  │  │      │        │運站出口│宜      │        │        │      │示之物沒收。  │
  │  │      │        │，向「小│        │        │        │      │張祐誠共同犯重│
  │  │      │        │J 」借款│        │        │        │      │利罪，處有期徒│
  │  │      │        │1 萬元  │        │        │        │      │刑貳月，如易科│
  │  │      │        │        │        │        │        │      │罰金，以新臺幣│
  │  │      │        ├────┼────┼────┤        │      │壹仟元折算壹日│
  │  │      │        │97年7 月│同上    │同上    │        │      │。扣案如附表三│
  │  │      │        │上旬，在│        │        │        │      │編號1 所示之物│
  │  │      │        │不詳地點│        │        │        │      │沒收。        │
  │  │      │        │，向王天│        │        │        │      │謝宜霖共同犯重│
  │  │      │        │俊借款1 │        │        │        │      │利罪，處有期徒│
  │  │      │        │萬元    │        │        │        │      │刑貳月，如易科│
  │  │      │        │        │        │        │        │      │罰金，以新臺幣│
  │  │      │        │        │        │        │        │      │壹仟元折算壹日│
  │  │      │        │        │        │        │        │      │。扣案如附表三│
  │  │      │        │        │        │        │        │      │編號1 所示之物│
  │  │      │        │        │        │        │        │      │沒收。        │
  ├─┼───┼────┼────┼────┼────┼────┼───┼───────┤
  │3 │曾文宏│王天俊、│於97年3 │經由小廣│每5 天1 │於不詳時│偵二卷│王天俊共同犯重│
  │  │      │謝宜霖  │月下旬起│告知悉後│期，每期│地，當面│第114 │利罪，累犯，處│
  │  │      │        │，在臺北│，以0987│繳交3 千│交付利息│至117 │有期徒刑參月，│
  │  │      │        │市內湖區│5264號行│元之本息│予王天俊│頁    │如易科罰金，以│
  │  │      │        │港華街口│動電話與│，分6 期│、謝宜霖│      │新臺幣壹仟元折│
  │  │      │        │等處，向│謝宜霖連│償還    │        │      │算壹日。扣案如│
  │  │      │        │王天俊、│繫繳款事│        │        │      │附表三編號1所 │
  │  │      │        │謝宜霖多│宜      │        │        │      │示之物沒收。  │
  │  │      │        │次借款，│        │        │        │      │謝宜霖共同犯重│
  │  │      │        │每次借款│        │        │        │      │利罪，處有期徒│
  │  │      │        │1 萬5 千│        │        │        │      │刑貳月，如易科│
  │  │      │        │元      │        │        │        │      │罰金，以新臺幣│
  │  │      │        │        │        │        │        │      │壹仟元折算壹日│
  │  │      │        │        │        │        │        │      │。扣案如附表三│
  │  │      │        │        │        │        │        │      │編號1 所示之物│
  │  │      │        │        │        │        │        │      │沒收。        │
  ├─┼───┼────┼────┼────┼────┼────┼───┼───────┤
  │4 │黃子營│王天俊、│於97年3 │經由報紙│每5 天為│於不詳時│偵二卷│王天俊共同犯重│
  │  │      │張祐誠、│月中旬，│廣告知悉│1 期，每│間，以匯│第59至│利罪，累犯，處│
  │  │      │謝宜霖  │在黃子營│後聯絡，│期本息6 │款方式交│62頁；│有期徒刑參月，│
  │  │      │        │位於臺北│嗣該地下│千元，分│付利息予│偵三卷│如易科罰金，以│
  │  │      │        │市大同區│錢莊成員│6 期償還│王天俊、│第41頁│新臺幣壹仟元折│
  │  │      │        │延平北路│即以0960│本息。  │張祐誠  │；偵四│算壹日。扣案如│
  │  │      │        │4段117號│546051號│        │        │卷第96│附表三編號1所 │
  │  │      │        │2樓 住處│與黃子營│        │        │頁    │示之物沒收。  │
  │  │      │        │，向王天│連繫繳款│        │        │      │張祐誠共同犯重│
  │  │      │        │俊、張祐│。      │        │        │      │利罪，處有期徒│
  │  │      │        │誠借款3 │        │        │        │      │刑貳月，如易科│
  │  │      │        │萬元    │        │        │        │      │罰金，以新臺幣│
  │  │      │        │        │        │        │        │      │壹仟元折算壹日│
  │  │      │        ├────┼────┼────┼────┤      │。扣案如附表三│
  │  │      │        │於97年5 │同上    │同上    │於不詳時│      │編號1 所示之物│
  │  │      │        │月上旬，│        │        │間，以匯│      │沒收。        │
  │  │      │        │在臺北市│        │        │款方式交│      │謝宜霖共同犯重│
  │  │      │        │中山區龍│        │        │付利息予│      │利罪，處有期徒│
  │  │      │        │江路，向│        │        │謝宜霖  │      │刑貳月，如易科│
  │  │      │        │謝宜霖借│        │        │        │      │罰金，以新臺幣│
  │  │      │        │款3 萬元│        │        │        │      │壹仟元折算壹日│
  │  │      │        │        │        │        │        │      │。扣案如附表三│
  │  │      │        │        │        │        │        │      │編號1 所示之物│
  │  │      │        │        │        │        │        │      │沒收。        │
  ├─┼───┼────┼────┼────┼────┼────┼───┼───────┤
  │5 │楊琮閔│謝宜霖、│於97年5 │經由報紙│每10天為│於97年6 │偵二卷│謝宜霖共同犯重│
  │  │      │真實姓名│月中旬，│廣告知悉│1 期，每│月23日，│第63至│利罪，處有期徒│
  │  │      │年籍均不│在楊琮閔│後，與09│期利息3 │以匯款至│66頁；│刑貳月，如易科│
  │  │      │詳之男子│位於臺北│00000000│千元，直│王乾寶、│偵四卷│罰金，以新臺幣│
  │  │      │        │縣板橋市│號行動電│至本金償│李元潮上│第128 │壹仟元折算壹日│
  │  │      │        │四川路2 │話地下錢│還為止  │開郵局帳│、129 │。            │
  │  │      │        │段住處，│莊人員聯│        │戶方式交│、134 │              │
  │  │      │        │向真實姓│繫      │        │付利息  │至137 │              │
  │  │      │        │名年籍均│        │        │        │頁    │              │
  │  │      │        │不詳之男│        │        │        │      │              │
  │  │      │        │子借款2 │        │        │        │      │              │
  │  │      │        │萬元（實│        │        │        │      │              │
  │  │      │        │拿1萬7千│        │        │        │      │              │
  │  │      │        │元）    │        │        │        │      │              │
  │  │      │        ├────┼────┼────┼────┤      │              │
  │  │      │        │於97年7 │同上    │每10天為│於97年9 │      │              │
  │  │      │        │月上旬，│        │1 期，每│月22日、│      │              │
  │  │      │        │在同上地│        │期利息1 │同年10月│      │              │
  │  │      │        │點，向謝│        │千5 百元│8 日、18│      │              │
  │  │      │        │宜霖借款│        │，直至本│日，以匯│      │              │
  │  │      │        │1 萬元（│        │金償還為│款至王乾│      │              │
  │  │      │        │實拿8 千│        │止      │寶、李元│      │              │
  │  │      │        │5 百元）│        │        │潮上開郵│      │              │
  │  │      │        │        │        │        │局帳戶方│      │              │
  │  │      │        │        │        │        │式交付利│      │              │
  │  │      │        │        │        │        │息      │      │              │
  │  │      ├────┼────┼────┼────┼────┼───┼───────┤
  │  │      │王天俊  │於98年2 │經由報紙│每10天為│於不詳時│臺北地│王天俊犯重利罪│
  │  │      │        │月17日，│廣告知悉│1 期，每│間，以匯│檢署98│，累犯，處有期│
  │  │      │        │在同上地│後，與王│期利息3 │款至王天│年度蒞│徒刑參月，如易│
  │  │      │        │點，向王│天俊連繫│千元，直│俊指定之│字第16│科罰金，以新臺│
  │  │      │        │天俊借款│        │至本金償│帳戶交付│915 號│幣壹仟元折算壹│
  │  │      │        │2 萬元（│        │還為止  │利息，或│補充理│日。扣案如附表│
  │  │      │        │實拿1 萬│        │        │由王天俊│由書所│三編號1 、4 所│
  │  │      │        │7 千元）│        │        │至楊琮閔│附偵訊│示之物均沒收。│
  │  │      │        │        │        │        │住處向其│筆錄、│              │
  │  │      │        │        │        │        │父親收取│併辦偵│              │
  │  │      │        │        │        │        │利息    │一卷第│              │
  │  │      │        │        │        │        │        │67頁  │              │
  ├─┼───┼────┼────┼────┼────┼────┼───┼───────┤
  │6 │林劍國│謝宜霖  │於97年5 │經友人介│每10天1 │於不詳時│偵二卷│謝宜霖犯重利罪│
  │  │      │        │月上旬起│紹後，與│期，每期│間，以匯│第77至│，處有期徒刑貳│
  │  │      │        │，在林劍│謝宜霖09│利息3 千│款至李元│80頁  │月，如易科罰金│
  │  │      │        │國位於臺│00000000│元，直至│潮上開郵│      │，以新臺幣壹仟│
  │  │      │        │北縣蘆洲│號行動電│本金償還│局帳戶方│      │元折算壹日。  │
  │  │      │        │市○○街│話連繫繳│為止    │式交付利│      │              │
  │  │      │        │住處，向│款事宜  │        │息      │      │              │
  │  │      │        │謝宜霖借│        │        │        │      │              │
  │  │      │        │款至少6 │        │        │        │      │              │
  │  │      │        │、7 次，│        │        │        │      │              │
  │  │      │        │每次借款│        │        │        │      │              │
  │  │      │        │5 萬元  │        │        │        │      │              │
  ├─┼───┼────┼────┼────┼────┼────┼───┼───────┤
  │7 │陳添財│王天俊、│於97年5 │以098776│每5 天1 │於不詳時│偵二卷│王天俊共同犯重│
  │  │      │謝宜霖  │月中旬起│5264號及│期，每期│地，當面│第102 │利罪，累犯，處│
  │  │      │        │，在臺北│00000000│繳交4 千│交付利息│至105 │有期徒刑參月，│
  │  │      │        │市中山區│24號行動│元之本息│予王天俊│頁；偵│如易科罰金，以│
  │  │      │        │松江路64│電話聯絡│，分6 期│、謝宜霖│三卷第│新臺幣壹仟元折│
  │  │      │        │巷11號1 │繳交本息│償還    │        │78頁；│算壹日。扣案如│
  │  │      │        │樓，向王│之時間及│        │        │偵四卷│附表三編號1 所│
  │  │      │        │天俊、謝│地點    │        │        │第138 │示之物沒收。  │
  │  │      │        │宜霖借款│        │        │        │、139 │謝宜霖共同犯重│
  │  │      │        │5 次，每│        │        │        │頁    │利罪，處有期徒│
  │  │      │        │次借款2 │        │        │        │      │刑貳月，如易科│
  │  │      │        │萬元    │        │        │        │      │罰金，以新臺幣│
  │  │      │        │        │        │        │        │      │壹仟元折算壹日│
  │  │      │        │        │        │        │        │      │。扣案如附表三│
  │  │      │        │        │        │        │        │      │編號1 所示之物│
  │  │      │        │        │        │        │        │      │沒收。        │
  ├─┼───┼────┼────┼────┼────┼────┼───┼───────┤
  │8 │張陳紡│王天俊、│97年5 月│以096054│每5 天1 │於97年9 │偵二卷│王天俊共同犯重│
  │  │      │張祐誠  │下旬起，│6051號行│期，每期│月10日，│第122 │利罪，累犯，處│
  │  │      │        │在張陳紡│動電話向│繳交4 千│以匯款至│至127 │有期徒刑參月，│
  │  │      │        │位於臺北│該集團聯│元之本息│王乾寶上│、149 │如易科罰金，以│
  │  │      │        │縣永和市│絡繳款事│，分6 期│開郵局帳│、150 │新臺幣壹仟元折│
  │  │      │        │保平路住│宜      │償還    │戶方式交│頁；偵│算壹日。扣案如│
  │  │      │        │處等處，│        │        │付利息，│三卷第│附表三編號1 所│
  │  │      │        │向王天俊│        │        │或當面交│93頁  │示之物沒收。  │
  │  │      │        │、張祐誠│        │        │付利息予│      │張祐誠共同犯重│
  │  │      │        │借款3 次│        │        │張祐誠  │      │利罪，處有期徒│
  │  │      │        │，每次2 │        │        │        │      │刑貳月，如易科│
  │  │      │        │萬元    │        │        │        │      │罰金，以新臺幣│
  │  │      │        │        │        │        │        │      │壹仟元折算壹日│
  │  │      │        │        │        │        │        │      │。扣案如附表三│
  │  │      │        │        │        │        │        │      │編號1 所示之物│
  │  │      │        │        │        │        │        │      │沒收。        │
  ├─┼───┼────┼────┼────┼────┼────┼───┼───────┤
  │9 │林達華│謝宜霖  │於97年6 │經由小廣│每5 天1 │於不詳時│偵四卷│謝宜霖犯重利罪│
  │  │      │        │月初，在│告知悉後│期，每期│地，當面│第45至│，處有期徒刑貳│
  │  │      │        │臺北市松│，以0917│繳交6 千│交付利息│47頁；│月，如易科罰金│
  │  │      │        │山區八德│5424 號 │元之本息│予謝宜霖│偵四卷│，以新臺幣壹仟│
  │  │      │        │路與延吉│行動電話│，分6 期│        │第144 │元折算壹日。  │
  │  │      │        │街口，向│與謝宜霖│償還    │        │、145 │              │
  │  │      │        │謝宜霖借│聯繫繳款│        │        │頁    │              │
  │  │      │        │款3次 ，│之時間及│        │        │      │              │
  │  │      │        │每次借款│地點    │        │        │      │              │
  │  │      │        │3 萬元  │        │        │        │      │              │
  ├─┼───┼────┼────┼────┼────┼────┼───┼───────┤
  │10│連偉廷│王天俊、│於97年6 │經由報紙│每10天1 │於不詳時│偵四卷│王天俊共同犯重│
  │  │      │謝宜霖  │月上旬，│廣告知悉│期，每期│間，以匯│第15至│利罪，累犯，處│
  │  │      │        │在臺北市│後，以09│繳交3 千│款6 千元│18頁  │有期徒刑參月，│
  │  │      │        │萬華區長│00000000│元之本息│至謝宜霖│      │如易科罰金，以│
  │  │      │        │沙街及昆│號行動電│，分10期│指定之郵│      │新臺幣壹仟元折│
  │  │      │        │明街口，│話與謝宜│償還    │局帳戶，│      │算壹日。扣案如│
  │  │      │        │向王天俊│霖聯絡繳│        │或當面交│      │附表三編號1 所│
  │  │      │        │、謝宜霖│款事宜  │        │付利息予│      │示之物沒收。  │
  │  │      │        │借款2萬 │        │        │謝宜霖  │      │謝宜霖共同犯重│
  │  │      │        │元      │        │        │        │      │利罪，處有期徒│
  │  │      │        │        │        │        │        │      │刑貳月，如易科│
  │  │      │        │        │        │        │        │      │罰金，以新臺幣│
  │  │      │        │        │        │        │        │      │壹仟元折算壹日│
  │  │      │        │        │        │        │        │      │。扣案如附表三│
  │  │      │        │        │        │        │        │      │編號1 所示之物│
  │  │      │        │        │        │        │        │      │沒收。        │
  ├─┼───┼────┼────┼────┼────┼────┼───┼───────┤
  │11│羅奕成│王天俊、│於97年6 │經由報紙│每5 天為│因遲還本│偵二卷│王天俊共同犯重│
  │  │      │張祐誠、│月27日，│分類廣告│1 期，每│金，謝欣│第52至│利罪，累犯，處│
  │  │      │謝宜霖  │在羅奕成│知悉，即│期繳交4 │樺計算後│58-1頁│有期徒刑參月，│
  │  │      │        │位於臺北│與王天俊│千元本息│稱尚欠4 │；偵三│如易科罰金，以│
  │  │      │        │縣三重市│持用之09│，分6 期│萬元。故│卷第4 │新臺幣壹仟元折│
  │  │      │        │貴陽街49│0000000 │繳交，本│於97年7 │頁    │算壹日。扣案如│
  │  │      │        │號5 樓住│號行動電│息應償還│月29日、│      │附表三編號1 、│
  │  │      │        │處，向王│話聯絡借│2 萬4 千│同年8 月│      │2 所示之物均沒│
  │  │      │        │天俊借款│款事宜，│元。嗣因│2、7、12│      │收。          │
  │  │      │        │2 萬元  │嗣後與「│僅繳交2 │、17、22│      │張祐誠共同犯重│
  │  │      │        │        │大頭」即│千元之利│日，在臺│      │利罪，處有期徒│
  │  │      │        │        │00000000│息，故尚│北市中山│      │刑貳月，如易科│
  │  │      │        │        │號行動電│欠之1萬 │區○○街│      │罰金，以新臺幣│
  │  │      │        │        │話聯絡繳│元，改以│與合江街│      │壹仟元折算壹日│
  │  │      │        │        │息時間及│10天為1 │口等處，│      │。扣案如附表三│
  │  │      │        │        │地點    │期，每期│各交付利│      │編號1 、2 所示│
  │  │      │        │        │        │單算利息│息4 千元│      │之物均沒收。  │
  │  │      │        │        │        │1 千元。│，由王天│      │謝宜霖共同犯重│
  │  │      │        │        │        │        │俊指示謝│      │利罪，處有期徒│
  │  │      │        │        │        │        │宜霖或張│      │刑貳月，如易科│
  │  │      │        │        │        │        │祐誠收取│      │罰金，以新臺幣│
  │  │      │        ├────┼────┼────┼────┤      │壹仟元折算壹日│
  │  │      │        │於97年7 │同上    │每10天為│於97年7 │      │。扣案如附表三│
  │  │      │        │月7 日，│        │1 期，每│月間，在│      │編號1 、2 所示│
  │  │      │        │在不詳地│        │期繳交1 │臺北市中│      │之物均沒收。  │
  │  │      │        │點，向王│        │千元利息│山區民權│      │              │
  │  │      │        │天俊借款│        │，不含本│東路、龍│      │              │
  │  │      │        │1 萬元  │        │金。    │江街口之│      │              │
  │  │      │        │        │        │        │星巴克咖│      │              │
  │  │      │        │        │        │        │啡廳交付│      │              │
  │  │      │        │        │        │        │利息2 千│      │              │
  │  │      │        │        │        │        │元，由王│      │              │
  │  │      │        │        │        │        │天俊、謝│      │              │
  │  │      │        │        │        │        │宜霖指示│      │              │
  │  │      │        │        │        │        │張祐誠收│      │              │
  │  │      │        │        │        │        │取      │      │              │
  ├─┼───┼────┼────┼────┼────┼────┼───┼───────┤
  │12│楊坤源│王天俊、│於97年7 │經由小廣│每5 天1 │於不詳時│偵二卷│王天俊共同犯重│
  │  │      │謝宜霖  │月間起，│告知悉後│期，每期│地，在臺│第106 │利罪，累犯，處│
  │  │      │        │在臺北市│，以0987│繳交4 千│北市中山│至109 │有期徒刑參月，│
  │  │      │        │中山區五│5264 、0│元之本息│區建國北│頁；偵│如易科罰金，以│
  │  │      │        │常街，向│00000000│，分6 期│路、錦州│三卷第│新臺幣壹仟元折│
  │  │      │        │真實姓名│4號行動 │償還    │街口及忠│83頁；│算壹日。扣案如│
  │  │      │        │年籍不詳│電話與謝│        │孝東路4 │偵四卷│附表三編號1 所│
  │  │      │        │之人陸續│宜霖聯絡│        │段等處，│第97頁│示之物沒收。  │
  │  │      │        │借款多次│        │        │當面交付│      │謝宜霖共同犯重│
  │  │      │        │，每次2 │        │        │利息予王│      │利罪，處有期徒│
  │  │      │        │萬元    │        │        │天俊、謝│      │刑貳月，如易科│
  │  │      │        │        │        │        │宜霖    │      │罰金，以新臺幣│
  │  │      │        ├────┼────┼────┼────┤      │壹仟元折算壹日│
  │  │      │        │於97年10│同上    │同上    │同上    │      │。扣案如附表三│
  │  │      │        │月24日，│        │        │        │      │編號1 所示之物│
  │  │      │        │在臺北市│        │        │        │      │沒收。        │
  │  │      │        │中山區建│        │        │        │      │              │
  │  │      │        │國北路與│        │        │        │      │              │
  │  │      │        │錦州街口│        │        │        │      │              │
  │  │      │        │，向謝宜│        │        │        │      │              │
  │  │      │        │霖借款2 │        │        │        │      │              │
  │  │      │        │萬元    │        │        │        │      │              │
  │  │      │        │        │        │        │        │      │              │
  ├─┼───┼────┼────┼────┼────┼────┼───┼───────┤
  │13│王宏益│王天俊、│於97年7 │以096054│每5 天1 │於不詳時│偵四卷│王天俊共同犯重│
  │  │      │謝宜霖  │、8 月間│60 51 號│期，每期│間，以匯│第7 至│利罪，累犯，處│
  │  │      │        │起，在臺│行動電話│繳交4 千│款至王乾│10頁  │有期徒刑參月，│
  │  │      │        │北市松山│與王天俊│元之本息│寶上開郵│      │如易科罰金，以│
  │  │      │        │區敦化南│聯絡繳款│，分6 期│局帳戶方│      │新臺幣壹仟元折│
  │  │      │        │路1 段80│事宜    │償還    │式交付利│      │算壹日。扣案如│
  │  │      │        │巷巷口等│        │        │息      │      │附表三編號1 所│
  │  │      │        │處，向王│        │        │        │      │示之物沒收。  │
  │  │      │        │天俊、謝│        │        │        │      │謝宜霖共同犯重│
  │  │      │        │宜霖借款│        │        │        │      │利罪，處有期徒│
  │  │      │        │2 次，每│        │        │        │      │刑貳月，如易科│
  │  │      │        │次2 萬元│        │        │        │      │罰金，以新臺幣│
  │  │      │        │        │        │        │        │      │壹仟元折算壹日│
  │  │      │        │        │        │        │        │      │。扣案如附表三│
  │  │      │        │        │        │        │        │      │編號1 所示之物│
  │  │      │        │        │        │        │        │      │沒收。        │
  ├─┼───┼────┼────┼────┼────┼────┼───┼───────┤
  │14│詹志銘│謝宜霖  │97年8 月│以098776│每5 天1 │於不詳時│偵二卷│謝宜霖犯重利罪│
  │  │      │        │上旬起，│5264、09│期，每期│地，當面│第11 0│，處有期徒刑貳│
  │  │      │        │在臺北市│00000000│繳交4 千│交付利息│至113 │月，如易科罰金│
  │  │      │        │中正區忠│號行動電│元之本息│予謝宜霖│頁；偵│，以新臺幣壹仟│
  │  │      │        │孝東路1 │話與謝宜│，分6 期│        │四卷第│元折算壹日。  │
  │  │      │        │段與杭州│霖連繫繳│償還    │        │98 頁 │              │
  │  │      │        │南路口，│款事宜  │        │        │      │              │
  │  │      │        │向謝宜霖│        │        │        │      │              │
  │  │      │        │借款4次 │        │        │        │      │              │
  │  │      │        │，每次2 │        │        │        │      │              │
  │  │      │        │萬元    │        │        │        │      │              │
  ├─┼───┼────┼────┼────┼────┼────┼───┼───────┤
  │15│陳永文│謝宜霖  │97年8 月│經由小廣│每5 天為│於不詳時│偵二卷│謝宜霖犯重利罪│
  │  │      │        │上旬，在│告知悉後│1 期，每│地，當面│第85至│，處有期徒刑貳│
  │  │      │        │臺北市中│，與謝宜│期8 千元│交付利息│88頁  │月，如易科罰金│
  │  │      │        │山區錦州│霖098776│，分6期 │予謝宜霖│      │，以新臺幣壹仟│
  │  │      │        │街與合江│5264號行│繳交    │        │      │元折算壹日。  │
  │  │      │        │街口，向│動電話連│        │        │      │              │
  │  │      │        │謝宜霖借│繫繳款之│        │        │      │              │
  │  │      │        │款4萬 元│時間及地│        │        │      │              │
  │  │      │        │        │點      │        │        │      │              │
  ├─┼───┼────┼────┼────┼────┼────┼───┼───────┤
  │16│李明烜│謝宜霖  │於97年8 │經由小廣│每5 天為│於不詳時│偵二卷│謝宜霖犯重利罪│
  │  │      │        │月上旬，│告知悉後│1 期，每│地，當面│第95至│，處有期徒刑貳│
  │  │      │        │在李明烜│，與謝宜│期繳1 萬│交付利息│97頁  │月，如易科罰金│
  │  │      │        │位於臺北│霖098776│元之本息│予謝宜霖│      │，以新臺幣壹仟│
  │  │      │        │市士林區│5264號行│，分5 期│        │      │元折算壹日。  │
  │  │      │        │和豐街住│動電話連│清償    │        │      │              │
  │  │      │        │處，向謝│繫繳款事│        │        │      │              │
  │  │      │        │宜霖借款│宜      │        │        │      │              │
  │  │      │        │5 萬元（│        │        │        │      │              │
  │  │      │        │先扣利息│        │        │        │      │              │
  │  │      │        │6 千元、│        │        │        │      │              │
  │  │      │        │手續費1 │        │        │        │      │              │
  │  │      │        │千元，實│        │        │        │      │              │
  │  │      │        │拿4 萬3 │        │        │        │      │              │
  │  │      │        │千元）  │        │        │        │      │              │
  ├─┼───┼────┼────┼────┼────┼────┼───┼───────┤
  │17│施建坤│謝宜霖  │於97年8 │經由報紙│每5 天為│於不詳時│偵二卷│謝宜霖犯重利罪│
  │  │      │        │月中旬，│廣告知悉│1 期，每│地，當面│第67至│，處有期徒刑貳│
  │  │      │        │在施建坤│後，以09│期本息4 │交付利息│69頁  │月，如易科罰金│
  │  │      │        │位於臺北│00000000│千元，分│予謝宜霖│      │，以新臺幣壹仟│
  │  │      │        │市士林區│號行動電│6 期償還│        │      │元折算壹日。  │
  │  │      │        │福港街20│話與地下│本息。  │        │      │              │
  │  │      │        │8 之10號│錢莊人員│        │        │      │              │
  │  │      │        │2 樓住處│連繫繳交│        │        │      │              │
  │  │      │        │，向謝宜│利息之時│        │        │      │              │
  │  │      │        │霖借款2 │間及地點│        │        │      │              │
  │  │      │        │萬元    │事宜    │        │        │      │              │
  │  │      │        ├────┼────┼────┼────┤      │              │
  │  │      │        │於97年10│同上    │同上    │於不詳時│      │              │
  │  │      │        │月17日，│        │        │地，當面│      │              │
  │  │      │        │在臺北市│        │        │交付利息│      │              │
  │  │      │        │中山區松│        │        │予謝宜霖│      │              │
  │  │      │        │江路與長│        │        │        │      │              │
  │  │      │        │安東路口│        │        │        │      │              │
  │  │      │        │，向謝宜│        │        │        │      │              │
  │  │      │        │霖借款2 │        │        │        │      │              │
  │  │      │        │萬元    │        │        │        │      │              │
  ├─┼───┼────┼────┼────┼────┼────┼───┼───────┤
  │18│吳昱賢│謝宜霖  │於97年8 │經由報紙│每5 天1 │於不詳時│偵四卷│謝宜霖犯重利罪│
  │  │      │        │月中旬起│廣告知悉│期，每期│地，當面│第3至6│，處有期徒刑貳│
  │  │      │        │，在臺北│後，以09│繳交8 千│交付利息│、111 │月，如易科罰金│
  │  │      │        │縣三重市│00000000│元之本息│予謝宜霖│、112 │，以新臺幣壹仟│
  │  │      │        │萬壽街62│號行動電│，分6 期│        │頁    │元折算壹日。  │
  │  │      │        │巷11號等│話與謝宜│償還    │        │      │              │
  │  │      │        │處，向謝│霖聯絡繳│        │        │      │              │
  │  │      │        │宜霖借款│款事宜  │        │        │      │              │
  │  │      │        │約3 、4 │        │        │        │      │              │
  │  │      │        │次，每次│        │        │        │      │              │
  │  │      │        │4 萬元  │        │        │        │      │              │
  ├─┼───┼────┼────┼────┼────┼────┼───┼───────┤
  │19│羅羚華│王天俊、│97年8 月│與098776│每5 天1 │於不詳時│偵二卷│王天俊共同犯重│
  │  │      │謝宜霖  │底起，在│52 64 行│期，每期│地，當面│第128 │利罪，累犯，處│
  │  │      │        │臺北市中│動電話號│繳交2 千│交付利息│至131 │有期徒刑參月，│
  │  │      │        │山區建國│聯絡繳款│元之本息│予王天俊│頁    │如易科罰金，以│
  │  │      │        │北路及錦│事宜    │，分6 期│、謝宜霖│      │新臺幣壹仟元折│
  │  │      │        │州街口等│        │償還    │        │      │算壹日。扣案如│
  │  │      │        │處，向王│        │        │        │      │附表三編號1 所│
  │  │      │        │天俊、謝│        │        │        │      │示之物沒收。  │
  │  │      │        │宜霖借款│        │        │        │      │謝宜霖共同犯重│
  │  │      │        │3 次，每│        │        │        │      │利罪，處有期徒│
  │  │      │        │次1 萬元│        │        │        │      │刑貳月，如易科│
  │  │      │        │        │        │        │        │      │罰金，以新臺幣│
  │  │      │        │        │        │        │        │      │壹仟元折算壹日│
  │  │      │        │        │        │        │        │      │。扣案如附表三│
  │  │      │        │        │        │        │        │      │編號1 所示之物│
  │  │      │        │        │        │        │        │      │沒收。        │
  ├─┼───┼────┼────┼────┼────┼────┼───┼───────┤
  │20│丁養  │謝宜霖  │於97年9 │以098776│每5 天為│於不詳時│偵二卷│謝宜霖犯重利罪│
  │  │      │        │月上旬，│524 號行│1 期，每│地，當面│第70至│，處有期徒刑貳│
  │  │      │        │在臺北縣│動電話與│期本息2 │交付利息│72頁；│月，如易科罰金│
  │  │      │        │蘆洲市集│謝宜霖聯│千元，分│予謝宜霖│偵四卷│，以新臺幣壹仟│
  │  │      │        │賢路旁之│繫繳交利│6 期償還│        │第96、│元折算壹日。  │
  │  │      │        │市場，向│息之時間│本息    │        │97頁  │              │
  │  │      │        │謝宜霖借│及地點  │        │        │      │              │
  │  │      │        │款1 萬元│        │        │        │      │              │
  ├─┼───┼────┼────┼────┼────┼────┼───┼───────┤
  │21│李統忠│謝宜霖  │於97年9 │經由面紙│每5 天1 │於不詳時│偵二卷│謝宜霖犯重利罪│
  │  │      │        │月上旬，│廣告知悉│期，每期│地，當面│第73至│，處有期徒刑貳│
  │  │      │        │在臺北市│後，以09│利息2 千│交付利息│76頁；│月，如易科罰金│
  │  │      │        │中山區龍│00000000│元，分6 │予謝宜霖│偵三卷│，以新臺幣壹仟│
  │  │      │        │江路路口│號、0987│期償還本│        │第56頁│元折算壹日。  │
  │  │      │        │，向謝宜│765264號│息      │        │；偵四│              │
  │  │      │        │霖借款1 │行動電話│        │        │卷第98│              │
  │  │      │        │萬元    │與謝宜霖│        │        │、99頁│              │
  │  │      │        │        │聯繫繳款│        │        │      │              │
  │  │      │        │        │時間及地│        │        │      │              │
  │  │      │        │        │點      │        │        │      │              │
  │  │      │        ├────┼────┼────┼────┤      │              │
  │  │      │        │於97年10│同上    │每5 天1 │於不詳時│      │              │
  │  │      │        │月2 日，│        │期，每期│地，當面│      │              │
  │  │      │        │在臺北市│        │利息3 千│交付利息│      │              │
  │  │      │        │中山區龍│        │元，分6 │予謝宜霖│      │              │
  │  │      │        │江路與錦│        │期償還本│        │      │              │
  │  │      │        │州街口，│        │息      │        │      │              │
  │  │      │        │向謝宜霖│        │        │        │      │              │
  │  │      │        │借款1 萬│        │        │        │      │              │
  │  │      │        │5 千元（│        │        │        │      │              │
  │  │      │        │先扣2 千│        │        │        │      │              │
  │  │      │        │元利息，│        │        │        │      │              │
  │  │      │        │實拿1 萬│        │        │        │      │              │
  │  │      │        │3 千元）│        │        │        │      │              │
  │  │      │        ├────┼────┼────┼────┤      │              │
  │  │      │        │於不詳時│同上    │每5 天1 │於不詳時│      │              │
  │  │      │        │間，在臺│        │期，每期│地，當面│      │              │
  │  │      │        │北市中山│        │利息3 千│交付利息│      │              │
  │  │      │        │區長安東│        │元，分6 │予謝宜霖│      │              │
  │  │      │        │路1 段某│        │期償還本│        │      │              │
  │  │      │        │巷口，向│        │息      │        │      │              │
  │  │      │        │謝宜霖借│        │        │        │      │              │
  │  │      │        │款1萬5千│        │        │        │      │              │
  │  │      │        │元（先扣│        │        │        │      │              │
  │  │      │        │除前次借│        │        │        │      │              │
  │  │      │        │款未清償│        │        │        │      │              │
  │  │      │        │部分及利│        │        │        │      │              │
  │  │      │        │息，實拿│        │        │        │      │              │
  │  │      │        │6 千元）│        │        │        │      │              │
  ├─┼───┼────┼────┼────┼────┼────┼───┼───────┤
  │22│王英華│王天俊  │於97年8 │經由報紙│每10天為│以匯款至│偵二卷│王天俊犯重利罪│
  │  │      │        │月9 日（│廣經由報│1 期，每│於97年9 │第89至│，累犯，處有期│
  │  │      │        │起訴書誤│紙廣告知│期利息1 │月19日，│94頁；│徒刑參月，如易│
  │  │      │        │載為97年│悉後，與│千5 百元│以匯款至│偵三卷│科罰金，以新臺│
  │  │      │        │9 月20日│00000000│        │王乾寶上│第64至│幣壹仟元折算壹│
  │  │      │        │），在王│51號、09│        │開郵局帳│66頁；│日。扣案如附表│
  │  │      │        │英華位於│00000000│        │戶方式交│併辦偵│三編號1 、3 所│
  │  │      │        │臺北市信│號行動電│        │付利息  │一卷第│示之物均沒收。│
  │  │      │        │義區忠孝│話聯繫  │        │        │51、52│              │
  │  │      │        │東路住處│        │        │        │頁    │              │
  │  │      │        │，向王天│        │        │        │      │              │
  │  │      │        │俊借款1 │        │        │        │      │              │
  │  │      │        │萬元（先│        │        │        │      │              │
  │  │      │        │扣1 千5 │        │        │        │      │              │
  │  │      │        │百元之利│        │        │        │      │              │
  │  │      │        │息，實拿│        │        │        │      │              │
  │  │      │        │8千5百元│        │        │        │      │              │
  │  │      │        │）      │        │        │        │      │              │
  ├─┼───┼────┼────┼────┼────┼────┼───┼───────┤
  │23│高世倫│王天俊、│於97年9 │經由報紙│每5 天1 │於不詳時│偵二卷│王天俊共同犯重│
  │  │      │「阿彬」│月下旬，│廣告知悉│期，每期│地，當面│第118 │利罪，累犯，處│
  │  │      │        │在高世倫│後，與王│繳交1 萬│交付利息│至121 │有期徒刑參月，│
  │  │      │        │位於臺北│天俊09 6│元之本息│予「阿彬│頁    │如易科罰金，以│
  │  │      │        │市信義區│46051 號│，分6 期│」      │      │新臺幣壹仟元折│
  │  │      │        │吳興街住│行動電話│償還    │        │      │算壹日。扣案如│
  │  │      │        │處樓下，│聯絡繳款│        │        │      │附表三編號1 所│
  │  │      │        │向「阿彬│事宜    │        │        │      │示之物沒收。  │
  │  │      │        │」借款5 │        │        │        │      │              │
  │  │      │        │萬元（先│        │        │        │      │              │
  │  │      │        │扣3 千元│        │        │        │      │              │
  │  │      │        │手續費後│        │        │        │      │              │
  │  │      │        │，實拿4 │        │        │        │      │              │
  │  │      │        │萬7 千元│        │        │        │      │              │
  │  │      │        │）      │        │        │        │      │              │
  ├─┼───┼────┼────┼────┼────┼────┼───┼───────┤
  │24│朱宏文│王天俊  │於97年9 │以096054│每5 天1 │於不詳時│偵四卷│王天俊犯重利罪│
  │  │      │        │月間，在│6051號行│期，每期│間，以匯│第11至│，累犯，處有期│
  │  │      │        │朱宏文位│動電話與│繳交6 千│款至王乾│14、14│徒刑參月，如易│
  │  │      │        │於臺北市│王天俊聯│元之本息│寶上開郵│3 、14│科罰金，以新臺│
  │  │      │        │大同區保│絡繳款事│，分6 期│局帳戶方│4 頁  │幣壹仟元折算壹│
  │  │      │        │安街49巷│宜      │償還    │式交付利│      │日。扣案如附表│
  │  │      │        │17 號 住│        │        │息      │      │三編號1 所示之│
  │  │      │        │處附近，│        │        │        │      │物沒收。      │
  │  │      │        │向王天俊│        │        │        │      │              │
  │  │      │        │借款3 萬│        │        │        │      │              │
  │  │      │        │元      │        │        │        │      │              │
  ├─┼───┼────┼────┼────┼────┼────┼───┼───────┤
  │25│賴彥伶│謝宜霖、│於97年9 │以091665│每5 天1 │於不詳時│偵四卷│謝宜霖共同犯重│
  │  │      │「小傑」│月間，在│16 66 號│期，每期│地，在臺│第22  │利罪，處有期徒│
  │  │      │        │賴彥伶位│行動電話│繳交6 千│北市中山│至24頁│刑貳月，如易科│
  │  │      │        │於臺北縣│與「小傑│元之本息│區建國北│      │罰金，以新臺幣│
  │  │      │        │板橋市忠│」聯絡繳│，分6 期│路、錦州│      │壹仟元折算壹日│
  │  │      │        │孝路住處│款事宜  │償還    │街口或合│      │。            │
  │  │      │        │，向「小│        │        │江街等處│      │              │
  │  │      │        │傑」借款│        │        │，當面交│      │              │
  │  │      │        │3 萬元  │        │        │付利息予│      │              │
  │  │      │        │        │        │        │謝宜霖  │      │              │
  ├─┼───┼────┼────┼────┼────┼────┼───┼───────┤
  │26│杜興岳│王天俊  │於97年10│經由報紙│每10天1 │於不詳時│偵四卷│王天俊犯重利罪│
  │  │      │        │月2 日，│廣告知悉│期，每期│地，當面│第37至│，累犯，處有期│
  │  │      │        │在杜興岳│後，撥打│繳交4 千│交付利息│40、11│徒刑參月，如易│
  │  │      │        │位於臺北│00000000│5 百元之│予王天俊│3 、11│科罰金，以新臺│
  │  │      │        │市內湖區│06號行動│利息    │        │4 頁  │幣壹仟元折算壹│
  │  │      │        │內湖路1 │電話與王│        │        │      │日。扣案如附表│
  │  │      │        │段92巷12│天俊連繫│        │        │      │三編號1 所示之│
  │  │      │        │弄24號5 │或王天俊│        │        │      │物沒收。      │
  │  │      │        │樓住處，│主動與杜│        │        │      │              │
  │  │      │        │向王天俊│興岳連繫│        │        │      │              │
  │  │      │        │（自稱為│繳款之時│        │        │      │              │
  │  │      │        │「阿耀」│間及地點│        │        │      │              │
  │  │      │        │）借款3 │        │        │        │      │              │
  │  │      │        │萬元（先│        │        │        │      │              │
  │  │      │        │扣手續費│        │        │        │      │              │
  │  │      │        │及利息錢│        │        │        │      │              │
  │  │      │        │4 千5 百│        │        │        │      │              │
  │  │      │        │元，實拿│        │        │        │      │              │
  │  │      │        │2 萬5 千│        │        │        │      │              │
  │  │      │        │5 百元）│        │        │        │      │              │
  ├─┼───┼────┼────┼────┼────┼────┼───┼───────┤
  │27│莊志偉│謝宜霖、│於97年11│經由報紙│每10天1 │於不詳時│偵四卷│謝宜霖共同犯重│
  │  │      │張祐誠  │月上旬，│廣告知悉│期，每期│地，除第│第48  │利罪，處有期徒│
  │  │      │        │在臺北縣│後，該集│繳交6 千│1 次以匯│至51、│刑貳月，如易科│
  │  │      │        │三重市某│團成員以│元之利息│款至李元│148 、│罰金，以新臺幣│
  │  │      │        │撞球場內│00000000│        │潮上開郵│149 頁│壹仟元折算壹日│
  │  │      │        │，向謝宜│24號行動│        │局帳戶方│      │。            │
  │  │      │        │霖借款4 │電話與莊│        │式交付利│      │張祐誠共同犯重│
  │  │      │        │萬元（先│志偉連繫│        │息，其餘│      │利罪，處有期徒│
  │  │      │        │扣手續費│繳款之時│        │皆當面交│      │刑貳月，如易科│
  │  │      │        │及利息7 │間及地點│        │付利息予│      │罰金，以新臺幣│
  │  │      │        │千元，實│        │        │謝宜霖或│      │壹仟元折算壹日│
  │  │      │        │拿3 萬3 │        │        │張祐誠  │      │。            │
  │  │      │        │千元）  │        │        │        │      │              │
  ├─┼───┼────┼────┼────┼────┼────┼───┼───────┤
  │28│陳碧嬌│王天俊、│於97年10│經由報紙│每10天1 │於不詳時│偵四卷│王天俊共同犯重│
  │  │      │張祐誠  │月中旬及│廣告知悉│期，每期│間，以匯│第52至│利罪，累犯，處│
  │  │      │        │97年11、│後，該集│繳交4 千│款至李元│55、11│有期徒刑參月，│
  │  │      │        │12月間，│團成員以│5 百元之│潮上開郵│2 、11│如易科罰金，以│
  │  │      │        │在臺北市│00000000│利息    │局帳戶方│3 頁  │新臺幣壹仟元折│
  │  │      │        │中山區吉│06號行動│        │式交付利│      │算壹日。扣案如│
  │  │      │        │林路315 │電話與陳│        │息，並交│      │附表三編號1 所│
  │  │      │        │巷9號1樓│碧嬌聯繫│        │付本金予│      │示之物沒收。  │
  │  │      │        │前，向張│，指示匯│        │王天俊  │      │張祐誠共同犯重│
  │  │      │        │祐誠借款│款繳息之│        │        │      │利罪，處有期徒│
  │  │      │        │3 萬元（│帳號    │        │        │      │刑貳月，如易科│
  │  │      │        │先扣4 千│        │        │        │      │罰金，以新臺幣│
  │  │      │        │5 百元之│        │        │        │      │壹仟元折算壹日│
  │  │      │        │手續費及│        │        │        │      │。扣案如附表三│
  │  │      │        │利息，實│        │        │        │      │編號1 所示之物│
  │  │      │        │拿2 萬5 │        │        │        │      │沒收。        │
  │  │      │        │千5 百元│        │        │        │      │              │
  │  │      │        │）      │        │        │        │      │              │
  ├─┼───┼────┼────┼────┼────┼────┼───┼───────┤
  │29│彭運清│謝宜霖  │於97年10│經由報紙│每10天為│於不詳時│偵四卷│謝宜霖犯重利罪│
  │  │      │        │月中旬，│廣告知悉│1 期，每│間，以匯│第41至│，處有期徒刑貳│
  │  │      │        │在臺北縣│後，以09│期繳交3 │款至謝宜│44頁  │月，如易科罰金│
  │  │      │        │新莊市復│00000000│千元利息│霖所指定│      │，以新臺幣壹仟│
  │  │      │        │興路附近│、098776│        │之王乾寶│      │元折算壹日。  │
  │  │      │        │，向謝宜│5264號行│        │及李元潮│      │              │
  │  │      │        │霖借款2 │動電話與│        │上開郵局│      │              │
  │  │      │        │萬元（先│被害人聯│        │帳戶方式│      │              │
  │  │      │        │扣3 千元│繫繳款之│        │交付利息│      │              │
  │  │      │        │手續費及│帳戶號碼│        │        │      │              │
  │  │      │        │利息，實│        │        │        │      │              │
  │  │      │        │拿1 萬7 │        │        │        │      │              │
  │  │      │        │千元）  │        │        │        │      │              │
  ├─┼───┼────┼────┼────┼────┼────┼───┼───────┤
  │30│姚世民│謝宜霖  │於97年10│該集團成│每3 天為│於不詳時│偵四卷│謝宜霖犯重利罪│
  │  │      │        │月27日，│員打電話│1 期，每│地，當面│第31至│，處有期徒刑貳│
  │  │      │        │在臺北市│予姚世民│期繳交1 │交付利息│33頁  │月，如易科罰金│
  │  │      │        │中山區合│或姚世民│千元本息│予謝宜霖│      │，以新臺幣壹仟│
  │  │      │        │江街之合│打091746│，分10期│        │      │元折算壹日。  │
  │  │      │        │江公園，│5424號與│償還    │        │      │              │
  │  │      │        │向謝宜霖│謝欣樺聯│        │        │      │              │
  │  │      │        │借款1 萬│絡繳款之│        │        │      │              │
  │  │      │        │元（先扣│時間及地│        │        │      │              │
  │  │      │        │1 千元手│點      │        │        │      │              │
  │  │      │        │續費後，│        │        │        │      │              │
  │  │      │        │實拿9 千│        │        │        │      │              │
  │  │      │        │元）    │        │        │        │      │              │
  ├─┼───┼────┼────┼────┼────┼────┼───┼───────┤
  │31│蘇駿旺│謝宜霖  │於97年10│經由報紙│每15天1 │於不詳時│偵四卷│謝宜霖犯重利罪│
  │  │      │        │月下旬，│廣告知悉│期每期繳│地，在民│第25至│，處有期徒刑貳│
  │  │      │        │在蘇駿旺│後，與09│交1 千元│生東路與│27、11│月，如易科罰金│
  │  │      │        │位於臺北│174654  │之利息，│錦州街口│6 、11│，以新臺幣壹仟│
  │  │      │        │縣板橋市│24號聯絡│共繳交3 │，當面交│7 頁  │元折算壹日。  │
  │  │      │        │華興街住│，該集團│期利息  │付利息予│      │              │
  │  │      │        │處，向謝│成員主動│        │謝宜霖  │      │              │
  │  │      │        │宜霖借款│撥打電話│        │        │      │              │
  │  │      │        │1 萬元（│與蘇駿旺│        │        │      │              │
  │  │      │        │先扣手續│聯繫繳款│        │        │      │              │
  │  │      │        │費1 千元│事宜，並│        │        │      │              │
  │  │      │        │，實拿9 │由謝欣樺│        │        │      │              │
  │  │      │        │千元）  │出面收取│        │        │      │              │
  ├─┼───┼────┼────┼────┼────┼────┼───┼───────┤
  │32│林漢章│謝宜霖  │於97年11│以091746│每5 天1 │於不詳時│偵四卷│謝宜霖犯重利罪│
  │  │      │        │月10日起│5424號、│期，每期│地，當面│第28至│，處有期徒刑貳│
  │  │      │        │，在臺北│00000000│繳交6 千│交付或以│30頁  │月，如易科罰金│
  │  │      │        │市中山區│63號行動│元之本息│匯款方式│      │，以新臺幣壹仟│
  │  │      │        │民權西路│電話與謝│，分6 期│交付利息│      │元折算壹日。  │
  │  │      │        │，向謝宜│宜霖聯絡│償還    │予謝宜霖│      │              │
  │  │      │        │霖借款3 │繳款事宜│        │        │      │              │
  │  │      │        │次，每次│        │        │        │      │              │
  │  │      │        │借3 萬元│        │        │        │      │              │
  │  │      │        │（實拿2 │        │        │        │      │              │
  │  │      │        │萬8 千5 │        │        │        │      │              │
  │  │      │        │百元）  │        │        │        │      │              │
  └─┴───┴────┴────┴────┴────┴────┴───┴───────┘
附表三：
 1.NOKIA 牌行動電話1 支（含門號0000000000號SIM 卡）
 2.借款客戶羅奕成簽立之本票、讓渡書各1 紙
 3.借款客戶王英華簽立之本票1 紙、身分證及健保卡正反面影
   本、客戶訪查表各1 份（見併辦偵一卷第51、52頁）
 4.借款客戶楊琮閔簽立之本票1 紙、駕照及健保卡正面影本各1
   份（見併辦偵一卷第67頁）
附錄本案論罪科刑法條全文：
中華民國刑法第344條：
乘他人急迫、輕率或無經驗貸以金錢或其他物品，而取得與原本
顯不相當之重利者，處1 年以下有期徒刑、拘役或科或併科1 千
元以下罰金。

司法院資訊處製作；財團法人民間司法改革基金會備份。
